【裁判字號】    98,交聲,124
【裁判日期】    980430
【裁判案由】    違反道路交通管理處罰條例
【裁判全文】
臺灣宜蘭地方法院交通事件裁定         98年度交聲字第124號
移
異  議  人
即受處分人  甲○○
上列異議人即受處分人因違反道路交通管理處罰條例案件，對於
交通部公路總局臺北區監理所宜蘭監理站於中華民國98年3月12
日所為之裁定（原處分案號：宜監字第裁43-Q00000000號處分）
，聲明異議，本院裁定如下：
    主  文
異議駁回。
    理  由
一、按汽車駕駛人，行經有燈光號誌管制之交岔路口闖紅燈者，
    處新臺幣（下同）1800元以上5400元以下罰鍰，並記違規點
    數3點，道路交通管理處罰條例第53條第1項、第63條第1項
    第3款分別定有明文。
二、本件異議人即受處分人甲○○於民國98年2月4日下午5時43
    分許，駕駛車牌號碼073-ZA號營業用曳引車，行經宜蘭縣蘇
    澳鎮○○路與永光路口時，於該路口行車管制號誌已轉變為
    紅燈，表示車輛禁止通行，不得超越停止線或進入路口時，
    猶駕駛其所有上開車輛闖越紅燈，經宜蘭縣政府警察局蘇澳
    分局蘇澳派出所警員以受處分人有前揭違規行為而製單舉發
    。嗣受處分人於應到案日期前提出申訴，原處分機關仍於98
    年3月12日依道路交通管理處罰條例第53條第1項、第63條規
    定（漏載第1項第3款），裁處受處分人罰鍰3,600元並記違
    規點數3點在案。
三、異議意旨略以：伊當初是為了閃避車子才闖紅燈的，路邊的
    車子開出來，我就往旁邊閃，沒注意到紅燈云云。經查，異
    議人就其於前揭時間，駕駛車牌號碼O73-ZA號營業用曳引車
    ，行經宜蘭縣蘇澳鎮○○路與永光路口闖紅燈行駛等情，業
    經證人即在現場舉發之員警乙○○於本院具結證述：「當時
    該路段違規人的車輛在前面，我開在他後面，就看到他闖紅
    燈，至於他是否有閃避車輛我不了解，也沒有看到，他到路
    口沒有停下來，所以我才會舉發，如果他在路口有停下來，
    我就不會舉發他」等語明確（見本院卷98年4月16日訊問筆
    錄），則以證人乙○○當時所在位置係在受處分人車輛之後
    方，其間並未有何障礙物阻擋，對於號誌之變換自可清楚見
    聞無誤，且證人亦同樣在等待綠燈號誌，對於號誌之變化當
    甚為清楚，可知受處分人當時確有貿然闖紅燈之情形甚明。
    參以證人乙○○為親眼目睹之證人，其到庭具結作證，與受
    處分人並無怨隙，自無自陷於偽證罪之追訴而構詞誣賴受處
    分人之理，堪認證人乙○○所為之證述核與事實相符而堪採
    認，受處分人空言否認有違規之行為，不足為據。至受處分
    人雖又辯稱其係因為閃避路邊出來的車輛始闖紅燈云云，然
    受處分人所駕駛之車輛既為營業用曳引車，於行經紅綠燈號
    誌時，自當注意車前狀況，縱前方確有車輛出來，亦應保持
    隨時得以停車之狀態，且依受處分人所自行繪製之現場圖觀
    之，受處分人於閃避經過路邊之車輛後，與前方路口尚有一
    段距離，而以受處分人自承當時車速約為時速30公里左右觀
    之，亦非不可於紅綠燈號誌處煞停之狀態，故受處分人辯稱
    因為閃避車輛始闖紅燈云云，亦屬無據。
四、從而，本件受處分人有闖紅燈之違規行為事證明確，原處分
    機關依道路交通管理處罰條例第53條第1項、第63條第1項第
    3款及違反道路交通管理事件統一裁罰標準表規定裁處受處
    分人罰鍰新臺幣3,600元並予記違規點數3點，核無違誤，本
    件受處分人之異議為無理由，應予駁回。
據上論斷，應依道路交通案件處理辦法第19條，裁定如主文。
中    華    民    國    98    年    4    月    30    日
                  交通法庭法  官  鄭貽馨
以上正本證明與原本無異。
如不服本裁定，應於裁定送達後5日內，向本院提出抗告狀。（
應附繕本）
                          書記官  高雪琴
中    華    民    國    98    年    5     月    1     日


司法院資訊處製作；財團法人民間司法改革基金會備份。
